臺灣臺北地方法院民事裁定　　　　　　　100年度抗字第160號
抗　告　人　洪鶴群
相　對　人　匯豐汽車股份有限公司
法定代理人　嚴凱泰
上列抗告人因與相對人間聲請本票准許強制執行事件，抗告人對
於中華民國100年5月11日本院所為之100年度司票字第4679號民
事裁定提起抗告，本院裁定如下：
    主  文
抗告駁回。
抗告程序費用新臺幣壹仟元由抗告人負擔。
    理  由
一、按執票人向本票發票人行使追索權時，得聲請法院裁定後強
    制執行，票據法第123條定有明文；次按本票執票人，依票
    據法第123條規定，聲請法院裁定許可對發票人之強制執行
    ，係屬非訟事件，此項聲請之裁定，及抗告法院之裁定，僅
    依非訟事件程序，就本票形式上之要件是否具備予以審查為
    已足，並無確定實體上法律關係存否之效力，如發票人就票
    據債務之存否有爭執時，應由發票人提起確認之訴，以資解
    決（最高法院57年台抗字第76號、56年台抗字第714號判例
    意旨參照）。又法院於非訟事件不得為實體上之審查，故發
    票人縱有實體上之爭執，應另行提起確認之訴，法院仍應為
    准許本票強制執行之裁定（臺灣高等法院暨所屬法院83年度
    法律座談會民事類第48號研討結果參照）。
二、查本件相對人主張其執有抗告人與第三人杜文彬（未提起抗
    告）於民國90年1月20日共同簽發、面額新臺幣（下同）430
    ,095元、到期日90年3月20日、付款地臺北市、未約定利息
    、免除作成拒絕證書之本票乙紙（下稱系爭本票），詎於到
    期日提示未獲付款，爰聲請原法院裁定就上開金額及自90年
    3月21日起至清償日止，按年息6%計算之利息准許強制執行
    等情，並提出系爭本票為證，經原法院依首開規定形式審酌
    相對人提出之系爭本票後，裁定「相對人於民國90年1月20
    日共同簽發之本票內載憑票交付聲請人新臺幣430,095元，
    及自民國90年3月21日起至清償日止，按年息6%計算之利息
    得為強制執行」。
三、本件抗告意旨略以：系爭本票到期日為民國90年間，相對人
    迄至100年間方行使權利，故相對人因系爭本票所生之權利
    已罹於時效，且相對人所主張之債權款項與事實不符，爰提
    起抗告請求廢棄原裁定云云。
四、經查，本件相對人主張之事實，業於原審提出與所述相符之
    本票為證。原審就系爭本票為形式上之審查，認其已具備本
    票各應記載事項，合於票據法第120條規定，屬有效之本票
    ，乃裁定准許強制執行，並無不合。抗告人抗辯相對人因系
    爭本票所生之權利已罹於時效，且相對人所主張之債權款項
    與事實不符等情，無論屬實與否，均為實體上之爭執，依前
    開說明，應由抗告人另行提起確認訴訟以資解決，並非本件
    非訟程序得以審究，本院仍應為准許本票強制執行之裁定。
    從而，抗告意旨指摘原裁定不當，求予廢棄，為無理由，應
    予駁回。
五、依非訟事件法第46條、第21條第2項、第24條第1項，民事訴
    訟法第495條之1第1項、第449條第1項、第78條，裁定如主
    文。
中    華    民    國   100    年    7     月    27    日
                  民事第五庭  審判長法  官  薛中興
                                    法  官  羅月君
                                    法  官  賴秀蘭
以上正本係照原本作成。
本裁定不得再抗告。
中    華    民    國   100    年    7     月    27    日
                                    書記官  李佩芳